

Контакты

(1)

+7-963-648-74-78



<u>@Egor_gor_or</u>



https://github.com/AveAsuka



Москва



egor_zakharov_1995_job@mail.ru

Навыки

C, Python, Go, SQL Git, bash, Linux, Docker English B2, слепая печать

Образование

"<u>Школа 21</u>"

Образовательный проект от "Сбербанка" для обучения разработчиков Обучающийся, 2021 − 2022

МИИГАиК

геодезический факультет, кафедра прикладной геодезии 2014-2019, инженер-геодезист, специалитет

Сертификаты



Слепая печать:

<u>русская раскладка</u> <u>английская раскладка</u>

Захаров Егор Python разработчик

О себе

По образованию строительный инженер, последние 2 года изучаю Computer science: сначала С и SQL, сейчас Python.

В "школе программирования" кроме обучения также писал <u>лекции и гайды</u> по пройденным проектам (*под псевдонимом rabderus*), вёл клуб английского разговорного языка.

Проекты

minishell | C

реализация командной оболочки bash

philosophers | C

реализация решения <u>задачи об "обедающих философах"</u> посредством использования многопоточности и многопроцессорности

pushswap | C

сортировка массива через односвязный список способом "по медиане"

minitalk | C

эмуляция общения сервер-клиент, используя POSIX сигналы

solong | C

2D игра написанная с использованием библиотеки minilibx

Опыт работы

Репетитор алгебры и геометрии, 2022-2023

Сделал отличниками несколько сложных учеников.

Инженер-геодезист, инженер ПТО, 2018-2021 Спектр выполняемых задач:

- как геодезист: съемка местности, вынос точек и осей, отрисовка плана и абриса, подготовка исполнительных чертежей;
- как сотрудник ПТО: подготовка исполнительных чертежей и документации, её дальнейшая защита и сдача заказчику.

Использовал: AUTOCad, AUTODesk, Excel, Word, Adobe Acrobat, Credo Успешно выполнил большие объемы работ на сложных объектах.



Python:

курс для начинающих курс для продвинутых



Go: <u>первое</u> знакомство



SQL:

<u>интерактивный</u> <u>тренажер</u>



Docker: <u>для начинающих</u> + <u>практический опыт</u>